臺灣南投地方法院刑事裁定
111年度聲字第47號
聲  請  人  臺灣南投地方檢察署檢察官
受  刑  人  蔡政龍


                  （現於法務部○○○○○○○○○○○執                      行中）

上列聲請人因受刑人數罪併罰有二裁判以上，聲請定其應執行之
刑（111年度執聲字第16號），本院裁定如下：
    主  文
蔡政龍因犯如附表所載之罪，所處如附表所示之刑，應執行有期
徒刑參年陸月。
    理  由
一、聲請意旨略以：受刑人因犯竊盜等案件，先後判處確定如附
    表，應依刑法第53條、第51條第5款規定，定其應執行之刑
    ，爰依刑事訴訟法第477條第1項規定，聲請裁定等語。
二、按刑法第53條及第54條應依刑法第51條第5款至第7款之規定
    ，定其應執行之刑者，由該案犯罪事實最後判決之法院之檢
    察官，聲請該法院裁定之（刑事訴訟法第477條第1項規定參
    照）。次按裁判確定前犯數罪者，併合處罰之，但有得易科
    罰金之罪與不得易科罰金之罪情形者，不在此限，惟受刑人
    請求檢察官聲請定應執行者，依第51條規定定之；數罪併罰
    ，分別宣告其罪之刑，若宣告多數有期徒刑者，於各刑中之
    最長期以上，各刑合併之刑期以下，定其刑期，但不得逾30
    年；數罪併罰，有二裁判以上者，依第51條之規定，定其應
    執行之刑（刑法第50條第1項第1款、第2項、第51條第5款、
    第53條規定參照）。又數罪併罰中之一罪，依刑法規定得易
    科罰金，若因與不得易科之他罪併合處罰結果而不得易科罰
    金時，原可易科部分所處之刑，自亦無庸為易科折算標準之
    記載。
三、查受刑人因犯竊盜罪等案件，先後經本院及臺灣彰化地方法
    院、臺灣臺中地方法院判決並分別確定在案（詳如附表所示
    ），有該相關判決及臺灣高等法院被告前案紀錄表等在卷可
    憑。茲聲請人以本院為該案犯罪事實最後判決之法院，聲請
    定其應執行之刑，本院認聲請為正當。而受刑人所犯如附表
    編號3、編號11至15所示之罪，為得易科罰金之罪，餘則為
    不得易科罰金之罪，本件自屬刑法第50條第1項但書第1款規
    定之情形。茲據受刑人請求就附表所示各罪聲請合併定應執
    行刑，有臺灣南投地方檢察署刑法第50條第1項但書案件是
    否請求定應執行刑調查表在卷可憑，依上說明，本件檢察官
    聲請定應執行刑自為合法。茲檢察官聲請本院就如附表所示
    各罪所處之刑定應執行刑，揆諸前開說明，本院審核上開判
    決書之判決理由、所犯性質均為竊盜罪及犯罪情形、臺灣高
    等法院被告前案紀錄表，爰定其應執行之刑為如主文所示。
四、按數罪併罰之案件，於審判中，現雖有科刑辯論之機制，惟
    尚未判決被告有罪，亦未宣告其刑度前，關於定應執行刑之
    事項，欲要求檢察官、被告或其辯護人為充分辯論，盡攻防
    之能事，事實上有其困難。行為人所犯數罪，或因犯罪時間
    之先後或因偵查、審判程序進行速度之不同，或部分犯罪經
    上訴而於不同審級確定，致有二裁判以上，分別確定，合於
    數罪併罰之要件。雖僅檢察官得向法院聲請裁定定其應執行
    之刑，惟定應執行刑，不僅攸關國家刑罰權之行使，於受刑
    人之權益亦有重大影響，除顯無必要或有急迫情形外，法院
    於裁定前，允宜予受刑人以言詞、書面或其他適當方式陳述
    意見之機會，程序保障更加周全（最高法院刑事大法庭110
    年度台抗大字第489號裁定理由意旨參照）。經查，定應執
    行刑之案件，刑事訴訟法尚未規定裁定前應訊問受刑人或給
    予受刑人陳述意見，然本件參酌上開裁定理由意旨，本件於
    裁定前訊問受刑人，而受刑人表示沒有意見，本院認本件受
    刑人所犯均為竊盜之案件，且均於同一年所犯，而如附表編
    號1、2、4部分前已定應執行刑有期徒刑1年10月、編號5至1
    0部分前經定應執行有期徒刑1年1月、編號11至15部分前經
    定應執行有期徒刑9月，則本院將如附表編號1至15所示之罪
    ，定其應執行之刑為有期徒刑3年6月，應屬合適之定刑，併
    此說明。　
五、依刑事訴訟法第477條第1項，刑法第53條、第51條第5款，
    裁定如主文。
中　　華　　民　　國　　111 　年　　2 　　月　　24　　日
                  刑事第四庭  法  官    黃益茂
以上正本證明與原本無異。
如不服本裁定，應於裁定送達後5日內向本院提出抗告狀。
                              書記官    黃馨儀
中　　華　　民　　國　　111 　年　　2 　　月　　24　　日
















　　　　　　　　
附表： 
編           號       1        2        3  罪           名  踰越門窗侵入住宅竊盜罪 踰越其他安全設備侵入住宅竊盜罪 竊盜罪 宣    告     刑  有期徒刑8月 有期徒刑7月 有期徒刑4月 犯  罪  日   期  109年5月6日 109年7月21日 109年7月21日 偵查（自訴）機關年 度  案  號  臺灣南投地方檢察署109年度偵字第2665號 臺灣彰化地方檢察署109年度偵字第13063號 臺灣彰化地方檢察署109年度偵字第13063號 最  後事實審 法  院 臺灣南投地方法院 臺灣彰化地方法院 臺灣彰化地方法院  案  號 109年度審易字第310號 110年度易字第4號  110年度易字第4號  判決日期 109年10月26日 110年2月9日 110年2月9日 確  定判  決 法  院 臺灣南投地方法院 臺灣彰化地方法院 臺灣彰化地方法院  案  號 109年度審易字第310號  110年度易字第4號  110年度易字第4號  判    決確定日期 109年11月27日 110年3月17日 110年3月17日   備         註  編號1、2、4號前經定應執行刑有期徒刑1年10月 編號1、2、4號前經定應執行刑有期徒刑1年10月 編號1、2、4號前經定應執行刑有期徒刑1年10月 
　　　 
編           號        4        5       6  罪           名  踰越門窗侵入住宅竊盜罪 踰越門窗侵入住宅竊盜罪 踰越門窗侵入住宅竊盜罪 宣    告     刑  有期徒刑10月 有期徒刑8月 有期徒刑7月 犯  罪  日   期  109年8月22日 109年7月30日 109年7月30日 偵查（自訴）機關年 度  案  號  臺灣臺中地方檢察署109年度偵字第29306號 臺灣南投地方檢察署109年度偵字第4518號、第5878號 臺灣南投地方檢察署109年度偵字第4518號、第5878號 最  後事實審 法  院 臺灣臺中地方法院 臺灣南投地方法院 臺灣南投地方法院  案  號 110年度易字第476號 110年度審易字第198號  110年度審易字第198號  判決日期 110年4月29日 110年11月11日 110年11月11日 確  定判  決 法  院 臺灣臺中地方法院 臺灣南投地方法院 臺灣南投地方法院  案  號 110年度易字第476號  110年度審易字第198號  110年度審易字第198號  判    決確定日期 110年6月1日 110年12月6日 110年12月6日   備         註  編號1、2、4號前經定應執行刑有期徒刑1年10月 編號5至10號前經定應執行刑有期徒刑1年1月 編號5至10號前經定應執行刑有期徒刑1年1月 

　　　 
編           號        7        8       9  罪           名  踰越門窗侵入住宅竊盜罪 踰越門窗侵入住宅竊盜罪 踰越門窗侵入住宅竊盜罪 宣    告     刑  有期徒刑8月 有期徒刑7月 有期徒刑8月 犯  罪  日   期  109年8月13日 109年8月20日 109年8月20日 偵查（自訴）機關年 度  案  號  臺灣南投地方檢察署109年度偵字第4518、第5878號 臺灣南投地方檢察署109年度偵字第4518號、第5878號 臺灣南投地方檢察署109年度偵字第4518號、第5878號 最  後事實審 法  院 臺灣南投地方法院 臺灣南投地方法院 臺灣南投地方法院  案  號 110年度審易字第198號 110年度審易字第198號  110年度審易字第198號  判決日期 110年11月11日 110年11月11日 110年11月11日 確  定判  決 法  院 臺灣南投地方法院 臺灣南投地方法院 臺灣南投地方法院  案  號 110年度審易字第198號  110年度審易字第198號  110年度審易字第198號  判    決確定日期 110年12月6日 110年12月6日 110年12月6日   備         註  編號5至10號前經定應執行刑有期徒刑1年1月 編號5至10號前經定應執行刑有期徒刑1年1月 編號5至10號前經定應執行刑有期徒刑1年1月 

　　　 
編           號       10       11        12  罪           名  踰越門窗侵入住宅竊盜罪 竊盜罪 竊盜罪 宣    告     刑  有期徒刑8月 有期徒刑5月 有期徒刑4月 犯  罪  日   期  109年8月20日 109年7月30日 109年7月30日 偵查（自訴）機關年 度  案  號  臺灣南投地方檢察署109年度偵字第4518、第5878號 臺灣南投地方檢察署109年度偵字第4518號、第5878號 臺灣南投地方檢察署109年度偵字第4518號、第5878號 最  後事實審 法  院 臺灣南投地方法院 臺灣南投地方法院 臺灣南投地方法院  案  號 110年度審易字第198號 110年度審易字第198號  110年度審易字第198號  判決日期 110年11月11日 110年11月11日 110年11月11日 確  定判  決 法  院 臺灣南投地方法院 臺灣南投地方法院 臺灣南投地方法院  案  號 110年度審易字第198號  110年度審易字第198號  110年度審易字第198號  判    決確定日期 110年12月6日 110年12月6日 110年12月6日   備         註  編號5至10號前經定應執行刑有期徒刑1年1月 編號11至15號前經定應執行刑有期徒刑9月 編號11至15號前經定應執行刑有期徒刑9月 

編           號       13       14        15  罪           名  竊盜罪 竊盜罪 竊盜罪 宣    告     刑  有期徒刑5月 有期徒刑5月 有期徒刑3月 犯  罪  日   期  109年7月30日 109年8月20日 109年8月20日 偵查（自訴）機關年 度  案  號  臺灣南投地方檢察署109年度偵字第4518、第5878號 臺灣南投地方檢察署109年度偵字第4518號、第5878號 臺灣南投地方檢察署109年度偵字第4518號、第5878號 最  後事實審 法  院 臺灣南投地方法院 臺灣南投地方法院 臺灣南投地方法院  案  號 110年度審易字第198號 110年度審易字第198號  110年度審易字第198號  判決日期 110年11月11日 110年11月11日 110年11月11日 確  定判  決 法  院 臺灣南投地方法院 臺灣南投地方法院 臺灣南投地方法院  案  號 110年度審易字第198號  110年度審易字第198號  110年度審易字第198號  判    決確定日期 110年12月6日 110年12月6日 110年12月6日   備         註  編號11至15號前經定應執行刑有期徒刑9月 編號11至15號前經定應執行刑有期徒刑9月 編號11至15號前經定應執行刑有期徒刑9月